【裁判字號】    98,訴,1968
【裁判日期】    981229
【裁判案由】    毒品危害防制條例
【裁判全文】
臺灣臺北地方法院刑事判決              98年度訴字第1968號
公  訴  人  臺灣臺北地方法院檢察署檢察官
被      告  甲○○
上列被告因毒品危害防制條例案件，經檢察官提起公訴（98年度
毒偵字第3017號），被告於準備程序為有罪之陳述，本院合議庭
裁定改由受命法官獨任以簡式審判程序審理，判決如下
    主  文
甲○○施用第一級毒品，累犯，處有期徒刑壹年壹月。扣案含甲
基安非他命成分之白色結晶小包(驗餘淨重零點捌伍零捌公克)
沒收銷燬之。
    事  實
一、甲○○前於(一)民國89年間，因施用毒品而違反毒品危害防
    制條例案件，經臺灣板橋地方法院以89年度毒聲字第6189號
    裁定送觀察、勒戒後，認有繼續施用毒品之傾向，再經同院
    以90年度毒聲字第2619號裁定令入戒治處所施以強制戒治，
    於90年7月10日停止其處分出監，並接續另案徒刑執行，嗣
    因強制戒治期滿未經撤銷而視為執行完畢，經臺灣板橋地方
    法院檢察署檢察官以91年度戒毒偵字第66號不起訴處分書為
    不起訴處分確定；(二)94年間，因施用毒品而違反毒品危害
    防制條例案件，經本院以94年度簡字第2322號刑事判決，判
    處有期徒刑3月確定，於95年6月30日縮短刑期執行完畢；(
    三)95年間，因詐欺案件，經臺灣板橋地方法院以95年度訴
    字第655號刑事判決，判處有期徒刑4月確定；(四)95年間，
    因贓物案件，經臺灣板橋地方法院以95年度簡上字第449號
    刑事判決，判處有期徒刑5月確定；(五)95年間，因違反槍
    砲彈藥刀械管制條例案件，經臺灣宜蘭地方法院以95年度訴
    字第334號刑事判決，判處有期徒刑7月確定；(六)95年間，
    因持有毒品而違反毒品危害防制條例案件，經臺灣宜蘭地方
    法院以95年度易字第156號刑事判決，判處有期徒刑4月確定
    ；(七)95年間，因施用毒品而違反毒品危害防制條例案件，
    經臺灣板橋地方法院以95年度簡上字第337號刑事判決，判
    處有期徒刑5月確定。上開(三)至(七)之罪嗣經臺灣宜蘭地
    方法院以96年度聲減字第935號裁定減刑及定應執行刑為有
    期徒刑11月確定，並與另案因施用第一級毒品經臺灣宜蘭地
    方法院以96年度訴字第134號判決判處有期徒刑1年，接續執
    行，於97年6月5日縮刑期滿執行完畢。詎其仍不知悔改，基
    於施用第一級毒品海洛因及第二級毒品甲基安非他命之犯意
    ，於98年9月19日某時許，在臺北縣永和市某網咖廁所內，
    將海洛因摻入甲基安非他命置於玻璃球內，以打火機燒烤之
    方式施用1次。嗣於98年9月21日8時10分許，在臺北市萬華
    區○○○路○段175巷16號前，為警查獲，並扣得其所有供施
    用之安非他命3小包(淨重0.8510公克)。
二、案經臺北市政府警察局萬華分局報告臺灣臺北地方法院檢察
    署檢察官偵查起訴。
    理  由
一、本件被告甲○○所犯之罪，其法定刑非死刑、無期徒刑、最
    輕本刑為3年以上有期徒刑以外之罪，亦非高等法院管轄第
    一審案件，被告於本院準備程序中就被訴事實為有罪之陳述
    ，經告知被告簡式審判程序之旨，並聽取檢察官、被告之意
    見後，本院合議庭裁定進行簡式審判程序，依刑事訴訟法第
    273條之2規定，本件證據調查，不受同法第159條第1項、第
    161條之2、第161條之3、第163條之1及第164條至第170 條
    規定之限制，合先敘明。
二、前揭犯罪事實，業據被告甲○○於本院審理中坦承不諱，又
    被告遭查獲時所採集尿液經送驗結果，呈現海洛因代謝後之
    嗎啡陽性反應，及甲基安非他命代謝後之安非他命、甲基安
    非他命陽性反應等情，有臺灣尖端先進生技醫藥股份有限公
    司號濫用藥物尿液檢驗報告各及臺北市政府警察局偵辦毒品
    案件尿液檢體委驗單1份在卷可證，復有含甲基安非他命成
    分之白色結晶小包(淨重0.8510公克、取樣0.0002公克、
    驗餘淨重0.8508公克)扣案可證，並經送交通部民用航空局
    航空醫務中心以ＧＣ/ＭＳ氣相層析質譜儀法鑑定之結果，
    確含第二級毒品甲基安非他命成分，有該中心98年10月2日
    航藥鑑字第0984964號鑑定書各1份在卷可考，堪信被告自白
    與事實相符。綜上，本件事證明確，被告犯行堪以認定，應
    依法論科。
三、海洛因係毒品危害防制條例第2條第2項第1款所稱之第一級
    毒品，甲基安非他命係同條例第2條第2項第2款所稱之第二
    級毒品，均不得持有、施用。核被告所為，係涉犯毒品危害
    防制條例第10條第1項、第2項之施用第一級毒品海洛因及第
    二級毒品甲基安非他命罪嫌。被告施用前持有第二級毒品甲
    基安非他命進而施用，其持有之低度行為應為施用之高度行
    為所吸收，不另論罪。被告於98年9月19日所犯施用第一級
    毒品及第二級毒品罪，係一施用行為，同時觸犯施用第一級
    毒品及第二級毒品罪，為想像競合犯，應從一重之施用第一
    級毒品罪論處。另被告有前揭事實欄所載之犯罪科刑及執行
    情形，有臺灣高等法院被告前案紀錄表存卷可參，5年以內
    故意再犯本件有期徒刑以上之罪，為累犯，應依刑法第47條
    第1項規定，加重其刑。爰審酌被告前因施用毒品案件，經
    強制戒治及判處有期徒刑執行完畢後，仍未能徹底戒絕毒品
    ，再犯本案施用毒品罪，顯見其無戒毒悔改之意，惟念其施
    用毒品，乃戕害一己之身體健康，所為尚未害及他人，且於
    犯罪後坦承犯行，犯罪後態度尚佳及犯罪動機、目的、生活
    狀況、品行、智識程度等一切情狀，量處如主文所示之刑。
    扣案之第二級毒品甲基安非他命3包（驗餘淨重0.8508公克
    ），應依毒品危害防制條例第18條第1項前段，不問屬於犯
    人與否，宣告沒收銷燬之。
據上論斷，應依刑事訴訟法第273條之1第1項、第299條第1項前
段，毒品危害防制條例第10條第1項、第2項、第18條第1項前段
，刑法第11 條、第47條第1項、第55條前段，判決如主文。
本案經檢察官楊展庚到庭執行職務
中    華    民    國    98    年    12    月    29    日
                  刑事第十六庭  法  官  羅月君
上正本證明與原本無異。
如不服本判決應於收受送達後10日內向本院提出上訴書狀，並應
敘述具體理由；其未敘述上訴理由者，應於上訴期間屆滿後20日
內向本院補提理由書（均須按他造當事人之人數附繕本）「切勿
逕送上級法院」。
                                書記官  鄭淑丰
中    華    民    國    98    年    12    月    29    日
附錄本件論罪科刑法條全文：
毒品危害防制條例第10條
施用第一級毒品者，處 6 月以上 5 年以下有期徒刑。
施用第二級毒品者，處 3 年以下有期徒刑。

司法院資訊處製作；財團法人民間司法改革基金會備份。
